---
title: PRÁCTICA2
author: "Autor: Juan Camilo Rivera Palacio & Martin Loizate Sarrionandia"
date: "Diciembre de 2020"
documentclass: 'book'
output:
  pdf_document: default
  word_document: default
  html_document:
    theme: cosmo
    toc: yes
bibliography: bibliography.bib
lang: es
---

```{r setup, include=FALSE}
knitr::opts_chunk$set(echo = TRUE)

library (car)
library(readr)
library (dplyr)
library(stringr)
library(ggplot2)
library(tidyr)
library(dplyr)
library(corrplot)

```



## 1. Descripción del dataset. 

¿Por qué es importante y qué pregunta/problema pretende Responder?

Nuestro dataset ha sido construido integrando diferentes ficheros sobre los anuncios de la plataforma de alojamientos AirBnB. Existe una web llamada [inside airbnb] (http://insideairbnb.com) que se dedica a recopilar datos abiertos de la plataforma AirBnB mediante scrapping. En dicha web se pueden encontrar los datos de diferentes ciudades, comunidades, etc.
Nuestro objetivo es comparar los precios turísticos de alquiler de los alojamientos de las tres principales ciudades del mundo: London, Paris y New York, de acuerdo com la agencia A.T. Kearney, que cada año saca su lista de ciudades más importantes en el Annual Global Cities Report. A partir de este conjunto de datos intentaremos sacar conclusiones sobre en qué ciudad es más caro el alquiler, según el tipo de alojamiento. También veremos en cual de las tres ciudades ha tenido una mejor experiencia el usuario, tomando en cuenta las reseñas y las puntuaciones de cada alojamiento.

Partiendo de este dataset, también se podría hacer un análisis más exhaustivo sobre el conjnto, y crear modelos para predecir las reservas que un alojamiento tendrá en función de sus características. 
Como se indica en los siguientes apartados, se han descargado los dataset de dichas ciudades, y se hanjuntado en una para poder compararlos. Estos dataset una vez integrados contienen 74 atributos y más de 180,000 registros. La mayoría de los atributos no nos serán de utilidad, y se reducirá el dataset a 15 atributos. A continuación se describen los atributos que se utilizarán a lo largo de la práctica:



## 2. Integración y selección de los datos de interés a analizar.


Nuestro objetivo será comparar las casas en alquiler en la plataforma AirBnB de las tres ciudades mejor valoradas (según el ranking de bestcities.org) del mundo. Para ello, descargaremos el dataset de cada ciudad de la [página](http://insideairbnb.com), y los uniremos. 


```{r   message=FALSE}

London_detailed<- read_csv("DATOS/London_detailed_.csv")

```

Añadiremos una columna "City" con el valor "London" para etiquetar los registros pertenecientes a London, para después poder compararlos con otras ciudades. 

```{r message=FALSE}
London_detailed$City = "London"
```

Haremos lo mismo con las otras dos ciudades (Paris y New York), cargaremos los dataset y les añadiremos una columna con el nombre de la ciudad: 

```{r message=FALSE}
Paris_detailed<- read_csv("DATOS/Paris_detailed_.csv")
NY_detailed<- read_csv("DATOS/NY_detailed_.csv")
Paris_detailed$City = "Paris"
NY_detailed$City = "NY"
```

Una vez cargados los datos de las tres ciudades y etiquetados correctamente, los uniremos para formar el dataset completo con el que empezaremos a trabajar: 

```{r }
cat("London| columns:",ncol(London_detailed), "rows:",
nrow(London_detailed))
cat("Paris| columns:",ncol(Paris_detailed), "rows:",
nrow(Paris_detailed))
cat("NY| columns:",ncol(NY_detailed),
"rows:", nrow(NY_detailed))

```
```{r}
data_detailed <- rbind(London_detailed, Paris_detailed, NY_detailed) 
cat("Complete dataset| columns:",ncol(data_detailed), "rows:",
nrow(data_detailed))

```


Como vemos, nuestro dataset tiene 74 atributos con diferente información sobre el alojamiento. De todos estos atributos la mayoría no los necesitaremos para este análisis. Escogeremos los atributos que utilizaremos a lo largo del trabajo, y que nos serán más útiles para hacer comparaciones entre distintas ciudades:
```{r message=FALSE}
library (dplyr)
data = select(data_detailed,'id', 'host_id', 'host_since', 
'host_response_rate', 'host_acceptance_rate', 
'host_is_superhost', 'host_listings_count', 
'property_type', 'room_type', 'price', 'last_review', 
'number_of_reviews', 'availability_30','review_scores_rating',
'City')
```


Hemos reducido nuestro dataset de 74 atributos a 15. A continuación haremos un análisis inicial sobre los datos, y los describiremos: 


**id:** Es el identificador único de cada alojamiento. 

**host_id:** Es el identificador de cada propietario. Un propietario puede poseer más de un alojamiento. 

**host_since:** Es la fecha en el que se registró el propietario en la plataforma.

**host_response_rate:** El porcentaje de solicitudes respondidas por el propietario. 

**host_acceptance_rate:** Es el porcentaje de propuestas que son aceptadas por el propietario.

**host_is_superhost:** Es un distintivo que la plataforma AirBnB dá a algunos propietarios, si cumplen unos requisitos específicos (mas información en: https://www.airbnb.com/help/article/829/how-do-i-become-a-superhost).

**host_listings_count:** Es la cantidad de alojamientos que tiene en la plataforma el propietario. 

**property_type:** Es la forma de propiedad del alojamiento 

**room_type:** Indica clase de alojamiento.

**price:** El precio por día del alojamiento. 

**last_review:** Fecha de la última reseña (podremos utilizarlo para detectar alojamientos inactivos).

**number_of_reviews:** Cantidad de reseñas que tiene el alojamiento. 

**availability_30:** Los días que está disponible en el plazo de un mes. 

**review_scores_rating:** La puntuación de las reseñas. 

**City:** Es la ciudad donde se encuentra el alojamiento (London, Paris o NY).


## 3. Limpieza de los datos.
¿Los datos contienen ceros o elementos vacíos? ¿Cómo gestionarías cada uno de estos casos?

## 3.1 Limpeza
Como vemos en los datos, algunos atributos no están en el formato adecuado para poderlos tratar. Por una parte, tenemos varios atributos del tipo *character* que deberemos de categorizar (property_type, room_type y City). Por otra parte, los atributos price, host_response_rate o host_acceptance_rate son del tipo *character* (contienen carácteres como % o $) y los tendremos que modificar para pasarlos a númerico, utilizando la libreria *stringr*. Además, transformaremos el atributo host_is_superhost para que, en vez de tomar valores TRUE o FALSE, sea una columna de 1 y 0. 

```{r warning = FALSE}


data$room_type <- as.factor(data$room_type)
data$property_type <- as.factor(data$property_type)
data$City <- as.factor(data$City)

#Dataprice
data$price <- data$price %>% str_extract_all("\\(?[0-9,.]+\\)?")%>% 
gsub(",", "", .) %>% 
as.numeric()

#Host response rate
data$host_response_rate <- data$host_response_rate %>% 
str_extract_all("\\(?[0-9,.]+\\)?") %>% gsub(",", "", .) %>% 
as.numeric()

#host acceptance rate
data$host_acceptance_rate <- data$host_acceptance_rate %>% 
str_extract_all("\\(?[0-9,.]+\\)?") %>% gsub(",", "", .) %>% 
as.numeric()

data$host_is_superhost <-
as.numeric(ifelse(data$host_is_superhost=='TRUE', 1, 0))

```

```{r}
sort(colMeans(is.na(data)), decreasing = TRUE)


nrow(data)
```

Como se puede ver en la tabla anterior, tenemos bastantes datos perdidos, sobre todo en las columnas host_response_rate (31843) y host_acceptance_rate (22831). En review_scores_rating (16221) y las_review (46517) también hay bastantes, y en una cantidad mucho menor en host_since, host_is_superhost y host_listings_count (12). El siguiente paso será analizar qué significa cada valor perdido y resolver que hacer con cada uno de ellos. 

Filtramos y visualizaremos los 12 registros que tienen valores perdidos en *host_since*:
```{r}
datos_perdidos <- data %>% filter(is.na(host_since))
dim(datos_perdidos)


```
Como podemos ver, se trata de casos que, por algún error en la recolección de los datos, o por error de la plataforma, algunos datos se han perdido, ya que tienen valores perdidos en mínimo cinco atributos. En este caso, es una pequeña cantidad de registros (el 0.0001%), por lo que la decisión será eliminarlos. 

```{r}
data = filter(data, !is.na(host_since))
```
Por otro lado, una cantidad bastante grande (53% y 38%) de los registros toman el valor *NA* en la columna host_response_rate y host_acceptance_rate. Se puede tratar de que, en algunos casos, esta información no es pública. La cantidad de valores perdidos es demasiado grande como para eliminar los registros, por lo que tendremos que prescindir de estos atributos para el análisis. 


```{r}
data = data[ -c(4:5) ]
```
Por último veremos que significan los valores perdidos de review_scores_rating. Hechando un vistazo sobre las filas que tienen este campo perdido, nos damos cuenta de que se trata de alojamientos que no tienen ninguna reseña (o tienen una única), por lo que no tienen ninguna puntuación, ni tampoco (lógicamente) ninguna fecha para *last_review*. Que un alojamiento no tenga ninguna reseña indica que no ha sido alquilada en ninguna ocasión (o en muy pocas ocasiones). También puede indicar  que el alojamiento no esta "activo", es decir, aunque aparezca en la plataforma, en realidad el propietario no está pendiente de él. 

Con todo ello, y tomando en cuenta de que se trata de una variable importante (tanto por lo que expresa como por lo que se puede deducir de él), se ha decidido eliminar los registros que tienen valores perdidos en el atributo *review_scores_rating*. Esto supone eliminar la cuarta parte de los datos, pero de esta forma se obtendrá un dataset más íntegro y más acorde con la realidad, ya que supone eliminar gran parte de los alojamientos "inactivos". 

```{r}
data = filter(data, !is.na(review_scores_rating))
dim(data)
```

Para finalizar con la preparación y limpieza de los datos, eliminaremos los alojamientos que no hayan tenido una reseña en los últimos 2 años, ya que se trata de alojamientos "inactivos". Si tuvieramos en cuenta estos alojamientos "inactivos", éstos alterarían el resultado real de la oferta o del precio en cada ciudad, por ejemplo. 

```{r}
data = data %>% filter(last_review >= as.Date("2019-01-01"))
dim(data)
```

Una vez hecha la limpieza, nos queda un dataset de 98,084 registros con 13 atributos.

## 3.2 Outliers

Graficaremos boxplots por cada variable numérica:

```{r}
par(cex.axis=0.6)
boxplot(data[5:13])
```

Como se puede ver en los boxplot, se han detectado bastantes outliers en las variables host_listings_count, price y number_of_reviews. Tendremos que ver en cada variable la razón de estos outleirs, si son valores que entran dentro del rango lógico y tienen una explicación no los trataremos.


## 3.2.1 Outliers de host_listings_count

```{r}
out <- filter(data_detailed, host_listings_count >= 1000)
select(out, host_name, host_listings_count)

```

Mostrando los registros de los outliers en host_listings_count se observa que los valores muy altos tienen sentido, ya que los nombres de los propietarios que tienen más de 1000 anuncios son de empresas inmoviliarios o hoteleras como Veeve (1105 anuncios), TraveNest (1004 anuncios), etc. Es por ello que no vamos a eliminar o alterar dichos registros.

```{r}
out <- filter(data_detailed, host_listings_count >= 1000)
select(out, host_name, host_listings_count)
```


Analizando los registros con valores outlier para price, nos damos cuenta de que, aunque algunos anuncios son efectivamente de propiedades lujosas como Villas y tiene sentido que tengan precios tan altos, hay otros anuncios del tipo Break&Breakfast o habitación privada que de ninguna manera pueden valer dicha cantidad. Es decir, hay algunos anuncios “farsa” donde el precio no concuerda con lo que ofrece. Lógicamente, este tipo de anuncios “farsa” no tienen reseñas (o tienen 1 o 2, hechas por el propietario seguramente), y en eso nos basaremos para filtrarlos. Si no filtraramos este tipo de anuncios “farsa” alterarían los valores en el precio de nuestro dataset.

```{r}
data <- filter(data, !(price >= 1000 & number_of_reviews<3))

write.csv(data, "DATOS/datos_limpios.csv", row.names = FALSE)

```


## 3.2.2  Outliers de number_of_reviews
Por último, en cuanto a número de reseñas, es lógico que algunos valores estén bastante por encima de otros, entra dentro de la lógica por lo que no haremos ninguna transformación al respecto.


## 4. Análisis de los datos.
## 4.1. Selección de los grupos de datos.

Nuestro interés es comparar el comportamiento del precio de las viviendas de las tres ciudades, Paris, New York y Londres por tipo de vivienda: Entire home/apt, hotel room, private room y shared room. En total hay doce grupos organizados asi:

* Entire home/apt de Paris
* Entire home/apt de Londres
* Entire home/apt de Nueva York
* hotel room de Paris
* hotel room de Londres
* hotel room de Nueva York
* private room de Paris
* private room de Londres
* private room de Nueva York
* shared room de Paris
* shared room de Londres
* shared room de Nueva York


```{r}
# Agrupación por pais y Entire Home
data_paris_EH<- data[data$City == "Paris" & 
data$room_type =='Entire home/apt',]
data_londres_EH <- data[data$City == "London" & 
data$room_type =='Entire home/apt',]
data_ny_EH <- data[data$City == "NY" &
data$room_type =='Entire home/apt',]


# Agrupación por pais y Hotel room
data_paris_HR<- data[data$City == "Paris" & 
data$room_type =='Hotel room',]
data_londres_HR <- data[data$City == "London" & 
data$room_type =='Hotel room',]
data_ny_HR <- data[data$City == "NY" &
data$room_type =='Hotel room',]


# Agrupación por pais y Private room
data_paris_PR<- data[data$City == "Paris"
& data$room_type =='Private room',]
data_londres_PR <- data[data$City == "London" & 
data$room_type =='Private room',]
data_ny_PR <- data[data$City == "NY" &
data$room_type =='Private room',]


# Agrupación por pais y Shared room
data_paris_SR<- data[data$City == "Paris" & 
data$room_type =='Shared room',]
data_londres_SR <- data[data$City == "London" & 
data$room_type =='Shared room',]
data_ny_SR <- data[data$City == "NY" &
data$room_type =='Shared room',]


```


## 4.2. Comprobación de la normalidad y homogeneidad de la varianza.


**Normalidad**

Lo primero es conocer la cantidad de datos que tiene cada grupo para luego decidir que test se debe aplicar. Si el tamaño del grupo es menor a 5000 se aplicará el test de Shapiro-Wilk. Y para mayores a 5000 el test de Kolmogorov-Smirnov. 

```{r}

cantidad_datos_paris_EH <- length(data_paris_EH$price)
cantidad_data_londres_EH <- length(data_londres_EH$price)
cantidad_data_ny_EH<- length(data_ny_EH$price)
cantidad_data_paris_HR <- length(data_paris_HR$price)
cantidad_data_londres_HR<- length(data_londres_HR$price)
cantidad_data_ny_HR<- length(data_ny_HR$price)
cantidad_data_paris_PR<- length(data_paris_PR$price)
cantidad_data_londres_PR<- length(data_londres_PR$price)
cantidad_data_ny_PR<- length(data_ny_PR$price)
cantidad_data_paris_SR<- length(data_paris_SR$price)
cantidad_data_londres_SR<- length(data_londres_SR$price)
cantidad_data_ny_SR<- length(data_ny_SR$price)


Resumen <- data.frame( Variables =c("cantidad_datos_paris_EH", 
"cantidad_data_londres_EH", "cantidad_data_ny_EH", 
"cantidad_data_paris_HR", "cantidad_data_londres_HR",
"cantidad_data_ny_HR","cantidad_data_paris_PR",
"cantidad_data_londres_PR","cantidad_data_ny_PR", 
"cantidad_data_paris_SR", "cantidad_data_londres_SR", 
"cantidad_data_ny_SR"), Cantidad_datos = c(cantidad_datos_paris_EH, 
cantidad_data_londres_EH, cantidad_data_ny_EH, cantidad_data_paris_HR,
cantidad_data_londres_HR,cantidad_data_ny_HR,cantidad_data_paris_PR,
cantidad_data_londres_PR,cantidad_data_ny_PR, cantidad_data_paris_SR,
cantidad_data_londres_SR, cantidad_data_ny_SR ))


print(Resumen)


```

De acuerdo a la tabla de arriba, el test **Shapiro-Wilk** se aplicará para los grupos:


* hotel room de Paris
* hotel room de Londres
* hotel room de Nueva York
* shared room de Paris
* shared room de Londres
* shared room de Nueva York
* private room de Paris

Y el test de **Kolmogorov-Smirnov** para los grupos restantes:


* Entire home/apt de Paris
* Entire home/apt de Londres
* Entire home/apt de Nueva York
* private room de Londres
* private room de Nueva York


A continuación está el **Shapiro-Wilk**
```{r warning = FALSE}


testsha_data_paris_SR <- shapiro.test(data_paris_SR$price)
testsha_data_ny_SR <- shapiro.test(data_ny_SR$price)
testsha_data_londres_SR <- shapiro.test(data_londres_SR$price)

testsha_data_paris_PR<- shapiro.test(data_paris_PR$price)
testsha_data_ny_HR<- shapiro.test(data_ny_HR$price)
testsha_data_londres_HR<- shapiro.test(data_londres_HR$price)
testsha_data_paris_HR<- shapiro.test(data_paris_HR$price)



resultados <- data.frame(Variable = c("data_paris_SR","data_ny_SR",
                                "data_londres_SR","data_paris_PR",
                                "data_ny_HR","data_londres_HR",
                              "data_paris_HR"), 
p_valor =c(testsha_data_paris_SR$p.value,
testsha_data_ny_SR$p.value,testsha_data_londres_SR$p.value,
testsha_data_paris_PR$p.value,testsha_data_ny_HR$p.value,  
testsha_data_londres_HR$p.value, testsha_data_paris_HR$p.value))

print(resultados)

```

Y el siguiente es el test  **Kolmogorov-Smirnov**.

```{r warning = FALSE}


testks_data_paris_EH <- ks.test(data_paris_EH$price, "pnorm", 
mean=mean(data_paris_EH$price), sd=sd(data_paris_EH$price))

testks_data_londres_EH <- ks.test(data_londres_EH$price, "pnorm",
mean=mean(data_londres_EH$price), sd=sd(data_londres_EH$price))

testks_data_ny_EH <- ks.test(data_ny_EH$price, "pnorm", 
mean=mean(data_ny_EH$price), sd=sd(data_ny_EH$price))

testks_data_londres_PR <- ks.test(data_londres_PR$price, "pnorm",
mean=mean(data_londres_PR$price), sd=sd(data_londres_PR$price))

testks_data_ny_PR <- ks.test(data_ny_PR$price, "pnorm", 
mean=mean(data_ny_PR$price), sd=sd(data_ny_PR$price))


resultados <- data.frame(Variable = c("data_paris_EH",
"data_londres_EH","data_ny_EH","data_londres_PR",
"data_ny_PR"), p_valor =c(testks_data_paris_EH$p.value,
testks_data_londres_EH$p.value,testks_data_ny_EH$p.value,  
testks_data_londres_PR$p.value, testks_data_ny_PR$p.value))

print(resultados)

```
En ambos  tests, la hipótesis nula de estas pruebas es que la población tiene una distribución normal. Por lo tanto, si el valor p es menor que el nivel alfa elegido, 0.05 en este caso, entonces se rechaza la hipótesis nula y hay evidencia de que los datos probados no se distribuyen normalmente. Por otro lado, si el valor p es mayor que el nivel alfa elegido, entonces la hipótesis nula (que los datos provienen de una población distribuida normalmente) no puede rechazarse.[1]

De acuerdo a lo anterior y a que los p valores de todos los grupos  son menores a 0.05 entonces la distribucion de sus datos no son normales.

**Homogeneidad de la varianza**


En este caso utilizamos el test **Levene** [3]. La hipótesis nula es que las varianzas de la población son iguales (lo que se denomina homogeneidad de varianza u homocedasticidad). Si el valor p resultante es menor al nivel de significancia, en este caso  0.05, se rechaza la hipótesis nula de varianzas iguales y se concluye que existe una diferencia entre las varianzas en la población.


```{r warning = FALSE}


#Agrupar los datos en un data frame.

data_paris_EH_ <- rep("data_paris_EH", length(data_paris_EH$price))
data_londres_EH_ <- rep("data_londres_EH",
                    length(data_londres_EH$price))
data_ny_EH_ <- rep("data_ny_EH", length(data_ny_EH$price))

data_paris_HR_ <- rep("data_paris_HR", length(data_paris_HR$price))
data_londres_HR_ <- rep("data_londres_HR",
                  length(data_londres_HR$price))
data_ny_HR_ <- rep("data_ny_HR", length(data_ny_HR$price))

data_paris_PR_ <- rep("data_paris_PR", length(data_paris_PR$price))
data_londres_PR_ <- rep("data_londres_PR",
                    length(data_londres_PR$price))
data_ny_PR_ <- rep("data_ny_PR", length(data_ny_PR$price))

data_paris_SR_ <- rep("data_paris_SR", length(data_paris_SR$price))
data_londres_SR_ <- rep("data_londres_SR", length(data_londres_SR$price))
data_ny_SR_ <- rep("data_ny_SR", length(data_ny_SR$price))

grupos <- c(data_paris_EH_,data_londres_EH_, data_ny_EH_, 
data_paris_HR_,
data_londres_HR_,data_ny_HR_,
data_paris_PR_, data_londres_PR_, data_ny_PR_, 
data_paris_SR_, data_londres_SR_, data_ny_SR_)

datos <- c(data_paris_EH$price,data_londres_EH$price, data_ny_EH$price,
data_paris_HR$price, data_londres_HR$price, data_ny_HR$price, 
data_paris_PR$price, data_londres_PR$price,data_ny_PR$price, 
data_paris_SR$price, data_londres_SR$price,data_ny_SR$price )

datos <- data.frame(grupos = grupos, datos = datos)
datos$grupos <- as.factor(datos$grupos)

test <- with(datos, leveneTest(datos,grupos))
test

```

Como el p valor es cercano a 0 y menor a 0.05 entonces se rechaza la hipotesis nula, es decir existe diferencias entre las varianzas de la población.

En conclusión, tenemos que todos los grupos  no tiene una distribución normal y que tampoco cumplen con la propiedad de homogeneidad de la varianza.

## 4.3. Aplicación de pruebas estadísticas para comparar los grupos de datos. 
## 4.3.1 Método 1. Pruebas de hipótesis
**¿En Londres el tipo de alojamiento "Entire home/apt" es más costoso que en Paris?**

Como se mencionó en el punto anterior, las distribuciones de los datos no son normales por lo tanto se  utiliza el caso de contraste de hipotesis que se utiliza es  **muestras grandes no normales**. Todos los grupos tiene tamaño mayor a 30 y por el teorema de limite central tenemos que el estadistico de contraste:


$z = \frac{\bar{x_{1}}- \bar{x_2}}{\sqrt{S_{\bar{x_{1}}-\bar{x_2}}}}$

Se distribuye N(0,1) 

Para este caso, se define a $\mu_{paris}$  u $\mu_{londres}$ como la media de los precios de "Entire home/apt" para Paris y Londres respectivamente. Por lo tanto las hipotesis
son:

H0: $\mu_{londres} =\mu_{paris}$

H1: $\mu_{londres} >\mu_{paris}$


```{r warning = FALSE}

#Desviación 
desvi_paris <- sd(data_paris_EH$price)^2
desvi_londres <- sd(data_londres_EH$price)^2

#Estadistico contraste
denominador  <- sqrt(desvi_paris/(length(data_paris_EH$price))+
desvi_londres/(length(data_londres_EH$price)))
estadistico <- (mean(data_londres_EH$price) - 
mean(data_paris_EH$price))/denominador
estadistico
```
```{r warning = FALSE}
#Calcular el p valor
pvalor = pnorm(10.11803, lower.tail = FALSE)
pvalor
```

Como el p valor, cercano a 0, es menor  que el nivel de significancia 0.05 entonces podemos rechazar la hipotesis nula es decir que en Londres es más costos que Paris "Entire home/apt". 


**¿Es más costoso compartir una habitación, share room,en Nueva York que en Paris?**

Se define a $\mu_{ny}$  y $\mu_{paris}$ como la media de los precios de "share room" para New York y Pari, respectivamente. Por lo tanto las hipotesis son:

H0: $\mu_{nuevayork} =\mu_{paris}$

H1: $\mu_{nuevayork} >\mu_{paris}$

```{r warning = FALSE}


#Desviación 
desvi_paris <- sd(data_paris_SR$price)^2
desvi_ny <- sd(data_ny_SR$price)^2

#Estadistico contraste
denominador  <- sqrt(desvi_paris/(length(data_paris_SR$price))+
desvi_londres/(length(data_ny_SR$pric)))
estadistico <- (mean(data_ny_SR$price) - 
mean(data_paris_SR$price))/denominador
estadistico


```


```{r warning = FALSE}
#Calcular el p valor
pvalor = pnorm(0, lower.tail = FALSE)
pvalor
```

Como el p-valor 0.5 es mayor a 0.05 entonces no podemos rechazar la hipotesis nula, es decir no es más costoso compartir una habitación en Nueva York que en Paris.

**¿Es más costoso compartir una habitación, share room, en Nueva York que alquilar un private room en Londres?**

Se define a $\mu_{ny}$  y $\mu_{paris}$ como la media de los precios de "share room" para New York y Paris respectivamente. Por lo tanto las hipótesis son:

H0: $\mu_{nuevayork} =\mu_{londres}$

H1: $\mu_{nuevayork} >\mu_{londres}$


```{r warning = FALSE}

#Desviación 
desvi_londres <- sd(data_londres_PR$price)^2
desvi_ny <- sd(data_ny_SR$price)^2

#Estadistico contraste
denominador  <- sqrt(desvi_londres/(length(data_londres_PR$price))+
desvi_ny/(length(data_ny_SR$price)))
estadistico <- (mean(data_ny_SR$price) - 
mean(data_londres_PR$price))/denominador
estadistico


```

```{r warning = FALSE}
#Calcular el p valor
pvalor = pnorm(2.35, lower.tail = FALSE)
pvalor
```

Como el p-valor, 0.009 es menor a 0.05 entonces podemos rechazar la hipotesis nula, es decir es más costoso compartir una habitación, share room,  en Nueva York que alquilar un private room en Paris.


## 4.2.1 Método 2. Correlación

En esta sección se explorará si existe o no relación entre los precios de los alojamientos. Para esto se tomá aleatoriamente 100 datos por cada grupo de datos.

```{r warning = FALSE}


set.seed(1)

#data frame
datos_corr <- data.frame(data_paris_EH = sample(data_paris_EH$price,30),
data_londres_EH = sample(data_londres_EH$price,30),
data_ny_EH = sample(data_ny_EH$price,30),
data_paris_HR= sample(data_paris_HR$price,30),
data_londres_HR=sample(data_londres_HR$price,30),
data_ny_HR=sample(data_ny_HR$price,30),
data_paris_PR=sample(data_paris_PR$price,30),
data_londres_PR= sample(data_londres_PR$price,30),
data_ny_PR = sample(data_ny_PR$price,30),
data_paris_SR=sample(data_paris_SR$price,30),
data_londres_SR = sample(data_londres_SR$price, 30),
data_ny_SR = sample(data_ny_SR$price, 30))




#chart.Correlation(datos_corr, histogram=TRUE, pch=19)
M <-cor(datos_corr)
corrplot(M, type="upper", order="hclust")

```


De acuerdo al grafico, existe una relación directa entre los precios de Paris para "Entire home" y "private room" de Londres. De la misma manera que, "Hotel Room" de Nueva York y "Private Room" de Londres. En cambio, hay una relación inversa entre "Private room" de Nueva York y  "Hotel Room" de Paris. Nótese que los datos fueron escogidos aleatoriamente y no se tuvo en cuenta si pertenecen a la misma fecha. El objetivo de esta correlación es solamente explorar esas posibles relaciones. Para futuros trabajos se pueden explicar estas relaciones de acuerdo a la situación economica de cada país y del sector hotelero de acuerdo a la fecha de recolección de los datos.



## 4.2.3 Método 3. Regresión

En esta sección se analizará el precio de los alojamientos para share room por ciudad de acuerdo a los otro tipos de alojamiento. Por ejemplo, si la ciudad es Paris entonces se pretende modelar el precio de share room de acuerdo al precio de los otros tipos de alojamiento: hotel room, private room,  Entire home/apt.


```{r warning = FALSE}

#Paris
SR_Paris = lm(data_paris_SR ~data_paris_PR+ 
data_paris_HR + data_paris_EH,data=datos_corr)


#Londres
SR_Londres = lm(data_londres_SR ~data_londres_PR+ 
data_londres_HR + data_londres_EH,data=datos_corr)

#Nueva York
SR_NY = lm(data_ny_SR ~data_ny_PR+ 
data_ny_HR + data_ny_EH,data=datos_corr)


resultados <- data.frame(Model = c("Paris", "Londres", "Nueva York"), 
R_2 =c(summary(SR_Paris)$r.squared, summary(SR_Londres)$r.squared, 
summary(SR_NY)$r.squared))

resultados

```
Como se muestra en la tabla anterior,  los R cuadrados de los modelos son muy bajos para las tres ciudades, se puede concluir que el precio de los share room no depende del precio de los otros tipos de alojamientos solamente. Para modelar el precio se necesitan de más variables, que puedan describir mejor al share room, por ejemplo la cantidad de baños, si está cerca al centro, si tiene agua caliente y también tener consideraciones a nivel macroeconomico, por ejemplo el precio del dolar o euro, esto posiblemente influye en el precio.   

## 5. Representación de los resultados a partir de tablas y gráficas.


A continuación esta la tabla que muestra el precio promedio de cada uno de las ciudades.


```{r }


resultados <- data.frame(Ciudad = c("Paris", "Londres", "Nueva York"), 
PrecioPromedioPR = c(mean(datos_corr$data_paris_PR), 
mean(datos_corr$data_londres_PR), mean(datos_corr$data_ny_PR) ), 
PrecioPromedioHR = c(mean(datos_corr$data_paris_HR), 
mean(datos_corr$data_londres_HR), mean(datos_corr$data_ny_HR) ), 
PrecioPromedioEH = c(mean(datos_corr$data_paris_EH), 
mean(datos_corr$data_londres_EH), mean(datos_corr$data_ny_EH)), 
PrecioPromedioSR = c(mean(datos_corr$data_paris_SR), 
mean(datos_corr$data_londres_SR), mean(datos_corr$data_ny_SR)))

```
*Distribución del precio de share room*

Las habitaciones share room son muy dispersas en Londres, hay alojamiento que pueden llegar a costar hasta 1000 euros la noches pero la mediana esta ubicada cerca a los 75 euros.

| Ciudad      | Precio (Euros) |
| :---        |    :----:   | 
| Paris      | 43.1 | 
| Londres   | 48.1 | 
| Nueva York   | 68.1 | 

```{r warning = FALSE}
library(ggplot2)
 #SR
SR <- datos %>% filter(grupos == c("data_paris_SR", 
"data_londres_SR", "data_ny_SR" ) )
SR$grupos <- factor(SR$grupos )

SR %>% ggplot( aes(x=grupos, y=datos, fill=grupos)) + 
geom_boxplot()  + theme_bw()

```
*Distribución del precio de hotel room*

Para los alojamiento en hoteles, es más costoso en promedio en Nueva York pero Londres tiene la habitación mas costosa. A continuación esta la tabla de resumen.

| Ciudad      | Precio (Euros) |
| :---        |    :----:   | 
| Paris      | 205.5 | 
| Londres   | 158.2 | 
| Nueva York   | 268.3 | 




```{r warning = FALSE}
library(ggplot2)

HR <- datos %>% filter(grupos == c("data_paris_HR", 
"data_londres_HR", "data_ny_HR" ) )
HR$grupos <- factor(HR$grupos )
HR %>% ggplot( aes(x=grupos, y=datos, fill=grupos)) +
geom_boxplot()  + theme_bw()

```

*Distribución del precio de private room*

En la siguiente tabla se muestra la distribución del precio (en euros) de las tres ciudades.

| Ciudad      | Precio (Euros) |
| :---        |    :----:   | 
| Paris      | 59.1 | 
| Londres   | 38 | 
| Nueva York   | 64.1 | 

Esta es la distribución de los precios por ciudad. Para las tres ciudad se evidencia una diferencia amplia de precios, existen muchos alojamientos muy costosos.

```{r warning = FALSE}
library(ggplot2)


PR <- datos %>% filter(grupos == c("data_paris_PR", 
"data_londres_PR", "data_ny_PR" ) )
PR$grupos <- factor(PR$grupos )
PR %>% ggplot( aes(x=grupos, y=datos, fill=grupos)) + 
geom_boxplot() + theme_bw()


```


*Distribución del precio de entity home*

Como se muestra siguiente hay una diferencia importante de Londres con las otras dos ciudades. Existe un alojamiento muy costoso en Londres que sube la media de los precios.

| Ciudad      | Precio (Euros) |
| :---        |    :----:   | 
| Paris      | 125.7 | 
| Londres   | 687.7 | 
| Nueva York   | 178.8| 

```{r warning = FALSE}

EH <- datos %>% filter(grupos == c("data_paris_EH", 
"data_londres_EH", "data_ny_EH" ) )
EH$grupos <- factor(EH$grupos )
EH %>% ggplot( aes(x=grupos, y=datos, fill=grupos))+ 
geom_boxplot() + theme_bw()

```


 6. Resolución del problema. 
A partir de los resultados obtenidos, ¿cuáles son las conclusiones? ¿Los resultados permiten responder al problema?


De acuerdo al problema planateado inicialmente se logró hacer un estudio detallado de los precios en estas tres ciudades. A pesar de ser las ciudades más importantes a nivel turistico existen diferencias entre ellas. Londres es una ciudad que tiene alojamientos muy costosos, y para el tipo de alojamiento Entity home es más costoso que Paris. En Paris es más barato un private room que un share room en Nueva York. 

Por otra parte, se necesita más información acerca del alojamineto para modelarlos y asi predecir su precio. Por ejemplo, información acerca de su composición fisica, numero de baños, o tamaño de la sala podrían servir para predecir su precio. 

Los resulatdos permitieron responder el problema y se plantean nuevos estudios a partir de los resultados obtenidos, por ejemplo, como influye el covid en el precio de las alojamientos o  cual fue la ciudad con más afetación.



## Bibliografía
[1] https://en.wikipedia.org/wiki/Shapiro%E2%80%93Wilk_test
[2] https://en.wikipedia.org/wiki/Levene%27s_test
[3] https://en.wikipedia.org/wiki/Levene%27s_test


| Contribuciones      | Firma | Test Text     |
| :---        |    :----:   |          ---: |
| Investigación previa      | Martin & Juan       | Martin & Juan    |
| Redacción de las respuestas   | Martin & Juan         | Martin & Juan      |
| Desarrollo código   | Martin & Juan        | Martin & Juan      |

